【裁判字號】    99,抗,1424
【裁判日期】    991130
【裁判案由】    聲請撤銷緩刑
【裁判全文】
臺灣高等法院刑事裁定                 99年度抗字第1424號
抗  告  人
即  受刑人  吳定豐
上列抗告人因聲請撤銷緩刑案件，不服臺灣宜蘭地方法院中華民
國99年11月4日裁定（99年度撤緩字第44號），提起抗告，本院
裁定如下：
    主  文
抗告駁回。
    理  由
一、原裁定意旨略以：本件抗告人即受刑人吳定豐（下稱抗告人
    ）於民國（下同）98年8月19日違反保護令之犯行，經臺灣
    臺北地方法院於99年5月18日以98年度簡上字第449號判決判
    處有期徒刑3月，如易科罰金，以新臺幣（下同）1,000元折
    算1日，緩刑2年，並於同日判決確定。復因於緩刑前，即98
    年4月28日另故意犯毀損罪，嗣於99年5月31日經本院以99
    年度上易字第699號判決判處拘役50日，如易科罰金，以
    1,000元折算1日，並於同日判決確定。另又於緩刑前，即98
    年9月28日另故意犯違反保護令罪，嗣於99年4月29日經本院
    以99年度上易字第284號判決判處拘役30日，如易科罰金，
    以1,000元折算1日，並於同日判決確定。而參酌上開3判決
    所認定之事實，足認抗告人暴力成性，動輒以暴力相向，且
    其3次犯行均在公共場所為之，其中第2案更係在執行職務之
    法官面前為之，其主觀惡性實屬重大，反社會性甚為嚴重，
    顯非偶發之初犯可相比擬。另抗告人知其已因多次對於其前
    妻黃玲華實施家庭暴力行為，而經法院核發民事通常保護令
    ，命其不得再對黃玲華實施家庭暴力行為及騷擾行為，詎其
    竟仍無視於保護令裁定內容，先於98年8月19日對黃玲華實
    施強制、恐嚇危害安全、辱罵之行為，而違反保護令，嗣經
    檢警介入偵辦後，仍未能記取教訓、心生警惕、改過自新，
    猶不知檢束慎行、恪守法律規範，復又於98年9月28日砸毀
    黃玲華所使用之自小客車擋風玻璃，以此方式騷擾黃玲華，
    而再一次的違反保護令，造成被害人黃玲華身心受創，犯罪
    情節匪淺，且顯示受刑人吳定豐法治觀念確實偏差，毫無守
    法觀念，以致不斷的違反保護令，恣意破壞法規秩序及侵害
    他人財產權。故審酌：抗告人前後所犯均屬暴力犯罪，屢次
    侵害他人財產法益、違反保護令，且於前次違反保護令犯行
    經檢警介入偵辦後，已明確知悉違反保護令係法所不許之犯
    罪行為後，仍再犯相同性質之違反保護令罪，其先後所為均
    對於他人之財產權、人身安全、社會治安、保護令法制造成
    嚴重之侵害，除顯現其對保護令法制、社會治安及他人財產
    權、人身安全之輕忽與漠視外，更顯現司法機關之介入並未
    能使其知所警惕，其並未記取教訓、改過自新，猶目無法紀
    ，而徒憑己意恣意逞兇破壞法規秩序，並侵害他人之財產權
    、人身自由及違反保護令，其行為之惡性及反社會性實屬重
    大等情，本院認為受刑人吳定豐確實並無守法遷善、改過自
    新之決心，故前案原為促使初犯改過自新而宣告之緩刑，已
    難收其預期之效果，而確有執行刑罰之必要。從而，檢察官
    以前揭理由聲請撤銷抗告人之緩刑宣告，確屬有據，應予准
    許等語。
二、抗告意旨略以：
（一）抗告人依法院命令搬離泰山路住居，遷移固定在漢生東路
      ，而宜蘭地檢署以錯誤之送達地址為傳票命令，致抗告人
      未能於規定期間內為保護管束命令之報到，顯未兼顧告訴
      人利益，檢方之作業已有所不當。
（二）99年度上易字第699號案件，實是一冤案，法官偏袒原告
      ，於會勘之舉無會勘之實，玻璃是抗告人的，不屬文化局
      的玻璃，檢察官不起訴處分書亦同見解。
（三）99年度上易字第284號案件，更是一誤判案，所訴車輛並
      非黃玲華所有，是在抗告人之定豐公司名下。
（四）98年度簡上字第449號案件，只因抗告人預期訴訟程序冗
      長，而與法官協商，非認罪之處置，然法官於判決書中私
      增保護管束條款，並非於庭審中所言明，法官實有失誠信
      。
（五）原裁定似是而非之理由，只為令人相信原審之偏執有理，
      但未考量被告利益，然究所訴各端，皆實屬冤屈、誤會抗
      告人之故云云。
三、按受緩刑之宣告，於緩刑期前因故意犯他罪，而在緩刑期內
    受6月以下有期徒刑、拘役或罰金之宣告確定，足認原宣告
    之緩刑難收其預期效果，而有執行刑罰之必要者，得撤銷其
    宣告；又前開撤銷之聲請，於判決確定後6月以內為之，刑
    法第75條之1第1項第1款及第2項分別定有明文。又緩刑宣告
    是否得撤銷，除須符合刑法第75條之1第1項各款之要件外，
    該條並採裁量撤銷主義，賦予法院撤銷與否之權限，特於第
    1項規定實質要件為「足認原宣告之緩刑難收其預期效果，
    而有執行刑罰之必要」，供作審認之標準。亦即於上揭「得
    」撤銷緩刑之情形，法官應依職權本於合目的性之裁量，妥
    適審酌被告所犯前後數罪間，關於法益侵害之性質、再犯之
    原因、違反法規範之情節是否重大、被告主觀犯意所顯現之
    惡性及其反社會性等情，是否已使前案原為促使惡性輕微之
    被告或偶發犯、初犯改過自新而宣告之緩刑，已難收其實效
    而定。
四、經查：抗告人前因違反保護令罪，經臺灣臺北地方法院於99
    年5月18日以98年度簡上字第449號判決判處有期徒刑3月，
    ，緩刑2年，並於同日判決確定；惟抗告人於前開案件緩刑
    期前之98年4月28日、98年9月28日分別故意犯毀損罪、違反
    保護令罪，且均經本院分別以99年度上易字第699號、第284
    號判決判處拘役之刑，並均確定在案，有前開2判決書及本
    院被告前案紀錄表附卷可考。觀諸上開2案件（即毀損案件
    及違反保護令案件），抗告人均在公共場所為之，且多次違
    反保護令，造成被害人黃玲華身心受創，又抗告人所犯均屬
    暴力犯罪，顯見抗告人主觀犯意所顯見之惡性及其反社會性
    尚非因受刑事追訴而有警惕，足認抗告人已非偶蹈法網或惡
    性輕微有所悔悟，堪認抗告人守法觀念薄弱，原宣告之緩刑
    對抗告人顯難收預期之效果，而有執行刑罰之必要。從而原
    審因之認抗告人合於刑法第75條之1第1項第1款所規定之情
    形，依法撤銷其前所受緩刑之宣告，揆諸前揭法律之規定，
    尚無違誤。抗告人抗告意旨仍執陳詞，任意指摘原裁定不當
    ，為無理由，自應予以駁回。
據上論斷，應依刑事訴訟法第412條前段，裁定如主文。
中    華    民    國    99    年    11    月    30    日
                  刑事第二十庭審判長法  官  楊貴雄
                                    法  官  周明鴻
                                    法  官  林銓正
以上正本證明與原本無異。
不得再抗告。
                                    書記官  張淨卿
中    華    民    國    99    年    12    月    2     日

司法院資訊處製作；財團法人民間司法改革基金會備份。
